臺灣臺北地方法院簡易民事判決
                                  111年度北簡字第3353號
原      告  中國信託商業銀行股份有限公司


法定代理人  利明献  


訴訟代理人  陳珮瑛  

被      告  游淑惠律師（即被繼承人鄭憲隆之遺產管理人）


上列當事人間請求給付簽帳卡消費款等事件，於中華民國111年3
月28日言詞辯論終結，本院判決如下：
    主  文
被告應於管理鄭憲隆之遺產範圍內給付原告新臺幣貳拾陸萬零肆
拾貳元，及如附表所示本件准許之利息。
原告其餘之訴駁回。
訴訟費用新臺幣貳仟捌佰柒拾元由被告於管理鄭憲隆之遺產範圍
內負擔。
本判決原告勝訴部分得假執行。但被告如以新臺幣貳拾陸萬零肆
拾貳元為原告預供擔保，得免為假執行。
    事實及理由
壹、程序事項
    本件被告經合法通知，未於言詞辯論期日到場，查無民事訴
    訟法第386條所列各款情事，爰依原告聲請由其一造辯論而
    為判決。
貳、實體方面
一、原告起訴主張：
（一）被繼承人鄭憲隆分別與原告成立下列契約：
　　1.於民國104年6月26日與原告訂立信用卡使用契約，依約被
      告得於特約商店記帳消費或預借現金，並應於當期繳款截
      止日前向原告繳付最低繳款金額，剩餘款項得延後付款，
      按年息20％計付循環利息（自104年9月1日起以年息15％為
      上限），如未於繳款截止日前依約清償，即喪失期限利益
      ，應按上開利率計付遲延利息，算至110年6月8日止，尚
      欠消費款新臺幣（下同）6,809元迄未清償。
　　2.於108年3月7日向原告借款9萬元，約定自108年3月7日分
      期攤還，利息按機動利率計付，如未按期攤還本息時，即
      喪失期限利益，債務視為到期。詎被告自110年5月7日起
      即未依約清償本息，尚欠本金59,569元未清償。
　　3.於109年12月18日向原告借款6萬元，約定自109年12月18
      日分期攤還，利息按機動利率計付，如未按期攤還本息時
      ，即喪失期限利益，債務視為到期。詎被告自110年4月18
      日起即未依約清償本息，尚欠本金51,317元未清償。
　　4.於108年11月12日向原告借款4萬元，約定自108年11月12
      日分期攤還，利息按機動利率計付，如未按期攤還本息時
      ，即喪失期限利益，債務視為到期。詎被告自110年4月12
      日起即未依約清償本息，尚欠本金35,193元未清償。
　　5.於105年1月29日向原告借款30萬元，約定自105年1月29日
      分期攤還，利息按機動利率計付，如未按期攤還本息時，
      即喪失期限利益，債務視為到期。詎被告自110年4月29日
      起即未依約清償本息，尚欠本金107,154元未清償。
　　6.以上共計260,042元（含信用卡6,809元及小額信貸59,569
      元、51,317元、35,193元、107,154元）未依約清償。
（二）因鄭憲隆於110年4月23日死亡，經臺灣臺南地方法院（下
      稱臺南地院）於110年9月15日以110年度司繼字第2338號
      民事裁定（下稱系爭裁定）選任被告為其遺產管理人，爰
      依信用卡使用契約、消費借貸契約及遺產管理之法律關係
      提起本件訴訟。並聲明：被告應於管理鄭憲隆之遺產範圍
      內給付原告260,042元，及如附表所示原告主張之利息。
二、被告陳述略以：被告就原告主張之債權金額不爭執，惟鄭憲
    隆名下之股票及現金現由法務部行政執行署臺南分署陸續變
    賣，如有剩餘，將俟公示催告期滿即112年3月13日後，方可
    作為清償債權人之遺產等語。並聲明：原告之訴駁回。
三、本院得心證之理由
（一）本件原告主張之事實，業據其提出信用卡申請書暨約定條
      款、信用卡消費明細帳單、信用貸款契約4份暨約定條款
      、還款明細表及111年1月13日臺灣臺南地方法院111年度
      司家催字第4號公示催告公告等件為證，被告對原告主張
      之債權金額亦無爭執，堪信為真實。
（二）惟按因不可歸責於債務人之事由，致未為給付者，債務人
      不負遲延責任；遺產管理人非於民法第1179條第1項第3款
      所定期間屆滿後，不得對被繼承人之任何債權人或受遺贈
      人，償還債務或交付遺贈物，民法第230條、第1181條分
      別定有明文。經查，臺南地院於110年9月15日以110年度
      司繼字第2338號民事裁定選任被告為鄭憲隆之遺產管理人
      ，並於111年1月13日以111年度司家催字第4號民事裁定准
      對鄭憲隆之債權人及受遺贈人為公示催告，該公示催告期
      間至112年3月13日始屆滿等情，有臺南地院111年度司家
      催字第4號民事裁定暨公示催告公告附卷可查，依民法第1
      181條規定，被告僅得自112年3月14日起，於管理鄭憲隆
      之遺產範圍內對鄭憲隆之債權人、受遺贈人為清償。原告
      對鄭憲隆之債權，於鄭憲隆死亡後迄至被告經選任為遺產
      管理人並公示催告期間屆滿前，依法不得償還，被告於上
      開期間未為給付，係非可歸責於被告之事由，依民法第23
      0條規定，被告不負遲延責任。據此，原告關於利息部分
      ，僅得請求如附表所示本件准許之利息。
四、從而，原告依信用卡使用契約、消費借貸契約及遺產管理之
    法律關係，請求被告應於管理被繼承人鄭憲隆之遺產範圍內
    給付原告260,042元，及如附表所示本件准許之利息，為有
    理由，應予准許。逾此部分之請求，則屬無據，應予駁回。
五、本件事證已臻明確，兩造其餘攻擊防禦方法，於本判決結果
    不生影響，爰不一一論述，併此敘明。
六、本件原告勝訴部分，係就民事訴訟法第427條第1項訴訟適用
    簡易程序所為被告敗訴之判決，依同法第389條第1項第3款
    規定，應依職權宣告假執行；並依同法第392條第2項規定，
    宣告被告預供擔保，得免為假執行。
七、訴訟費用負擔之依據：民事訴訟法第79條。本件訴訟費用額
    ，依後附計算書確定如主文所示金額。
中　　華　　民　　國　　111 　年　　4 　　月　　 6　  日
                              臺北簡易庭
                                  法  官  郭麗萍
以上正本證明與原本無異。
如不服本判決，應於判決送達後20日內向本庭（臺北市中正區重
慶南路1段126巷1號）提出上訴狀。（須按他造當事人之人數附
繕本）。如委任律師提起上訴者，應一併繳納上訴審裁判費。
中　　華　　民　　國　　111 　年　　4 　　月　　 6　　日
                                  書記官  陳怡如
計    算    書
項    目                    金  額（新臺幣）      備  註
第一審裁判費                2,870元
合        計                2,870元

附表
編號 金額 週年利率 原告請求之利息期間 本件准許之利息期間  1 6,809元 15％ 自110年6月9日起至清償日止 自112年3月14日起至清償日止  2 59,569元 16％ 自110年5月8日起至清償日止 自112年3月14日起至清償日止  3 51,317元 16％ 自110年4月19日起至清償日止 自110年4月19日起至同年4月22日止，及自112年3月14日起至清償日止  4 35,193元 16％ 自110年4月13日起至清償日止 自110年4月13日起至同年4月22日止，及自112年3月14日起至清償日止  5 107,154元 15.78％ 自110年4月30日起至清償日止 自112年3月14日起至清償日止